【裁判字號】    98,交聲,2469
【裁判日期】    980824
【裁判案由】    違反道路交通管理處罰條例聲明異議
【裁判全文】
臺灣臺北地方法院交通事件裁定        98年度交聲字第2469號
原處分機關  臺北市交通事件裁決所
受處分人    保成儀器有限公司
上列受處分人因違反道路交通管理處罰條例案件，對於臺北市交
通事件裁決所中華民國98年7月14日所為之處分（原處分案號：
北市裁罰字第裁22-AC0000000號裁決書）聲明異議，本院裁定如
下：
    主  文
原處分撤銷。
保成儀器有限公司汽車駕駛人，行車速度，超過規定之最高時速
未滿貳拾公里，處罰鍰新臺幣壹仟捌佰元。
    理  由
一、按汽車駕駛人，行車速度，超過規定之最高時速，或低於規
    定之最低時速，除有第43條第1項第2款情形外，處新臺幣（
    下同）1,200元以上2,400元以下罰鍰，道路交通管理處罰條
    例第40條定有明文。
二、本件異議人即受處分人保成儀器有限公司所有之車牌號碼
    2979-UT號自用一般小客車，於民國98年5月12日下午3時58
    分許，行經臺北市○○○路○段（高速公路橋下-往北）處，
    該路段最高速限時速50公里，竟以時速63公里之速度行駛，
    超速13公里，經臺北市政府警察局士林分局交通分隊員警以
    科學儀器採證，認受處分人有行車速度超過規定最高時速之
    違規行為，依道路交通管理處罰條例第40條規定掣單逕行舉
    發，嗣受處分人於逾舉發通知單上所載應到案日期（即98年
    6月25日）後之同年月26日始向原處分機關提出申訴，經原
    處分機關函請舉發單位調查結果，仍認受處分人有前開違規
    行為，原處分機關乃於98年7月14日依前開條例第40條之規
    定，裁處受處分人罰鍰1,600元。
三、本件異議人聲明異議意旨略以：該處係4線道，而且是單行
    道的道路，其最低限速應該在70公里以下，何況地理位置又
    是高速公路橋下，所以該處的速限訂在50公里，殊為不合理
    。再者，北市市分局自稱該測速器領有合格證書，該雷達測
    速器之合格定義為何，並未詳列，其正確率到底是多少？缺
    乏令人信服的準確度數據，為此聲明異議，請求撤銷原處分
    等語。
四、經查：
（一）本件受處分人所有之車牌號碼2979-UT號自用一般小客車
      ，於前揭時、地之行車速度達時速63公里，違反該處最高
      速限時速50公里之規定，經科學儀器拍照採證，為臺北市
      政府警察局士林分局交通分隊員警所舉發之事實，有臺北
      市政府警察局舉發違反道路交通管理事件通知單1紙、違
      規採證照片1幀在卷可稽；且重慶北路4段（高速公路橋下
      -往北）所使用之雷達測速器材，於97年7月21日通過經濟
      部標準檢驗局國家標準檢驗合格，且領有檢驗合格證書，
      有效期限至98年7月31日，儀器本身即具有高度準確性，
      其所測到的速度採證值即具公信力可作為執法採證之用，
      故認定該儀器對於超速違規舉發具有證據採證效力，亦有
      臺北市政府警察局士林分局98年7月8日北市警士分交字第
      09834515300號函暨附件經濟部標準檢驗局97年7月23日雷
      射測速儀檢定合格證書各1紙在卷可佐，是本件經該測速
      儀器所拍照採證之違規事實應無違誤。而受處分人以前詞
      置辯，僅屬其個人主觀臆測之詞，既無法提出上開測速儀
      器所測得之數據有何錯誤之證明，自難以其空言否認而推
      翻前開以科學方法嚴格取得之證據，是受處分人所辯，礙
      難採信。本件事證明確，受處分人確有上開行車速度超過
      規定之最高速限之違規行為，堪以認定。
（二）至受處分人所辯：該處的速限訂在50公里，殊為不合理云
      云。惟查道路主管機關得於法令授權範圍內，基於權責對
      於各項行政措施包括道路設計、交通號誌、標誌、標線之
      設置與更動等事項，為具體裁量、規劃，俾達到道路使用
      效能、維持交通秩序及保障道路使用人往來便利與安全之
      行政目的，且隨時檢討，適時加以修正，本非法院所得置
      喙；而人民對於道路使用之規劃雖得加以建議，惟於依法
      變更前，人民即有遵守之義務，尚不得以其主觀因素或價
      值判斷，逕認其規劃不當，而恣意決定遵守與否，否則將
      使行車秩序紊亂，嚴重危及道路交通秩序及用路人之權益
      ，自不待言。是受處分人此部分所辯，並無足採。
五、綜上所述，本件受處分人所有之車牌號碼2979-UT號自用一
    般小客車，確有於前揭時、地，行車速度達時速63公里，違
    反該處速限時速50公里之違規行為，從而，原處分機關依前
    開條例第40條規定，裁罰受處分人固非無據，惟本件受處分
    人於逾舉發通知單上所載應到案日期（即98年6月25日）後
    之同年月26日始向原舉發機關提出申訴，此有受處分人交通
    違規案件陳述書上收件戳記在卷可佐（本院卷第11頁），而
    原處分機關誤認受處分人係於期限內到案，逕依違反道路交
    通管理事件統一裁罰基準表所載之最低額罰鍰裁處罰鍰1600
    元，顯有未洽，是本件受處分人異議雖無理由，惟原處分既
    有上揭違誤，應由本院將原處分撤銷，另依道路交通管理處
    罰條例第40條及違反道路交通管理事件統一裁罰基準表之規
    定裁處罰鍰1800元，以資適法。至按汽車駕駛人有第40條規
    定之情形者，除依原條款處罰鍰外，並予記違規點數1點，
    固為道路交通管理處罰條例第63條第1項第1款所明定。惟
    本件係採對汽車所有人逕行舉發之方式，而本件汽車所有人
    係屬法人，法人並無法為實際之駕駛行為，自無從依上開規
    定記違規點數，是原處分就本件超速違規行為未予記違規點
    數，於法並無不合，併此敘明。
據上論斷，應依道路交通案件處理辦法第20條，裁定如主文。
中    華    民    國    98    年    8     月    24    日
                              交通法庭法  官  楊蕙芬
以上正本證明與原本無異
如不服本裁定應於送達後5日內向本院提出抗告狀
                                      書記官  馬正道
中    華    民    國    98    年    8     月    27    日


司法院資訊處製作；財團法人民間司法改革基金會備份。
